【裁判字號】    87,訴,1383
【裁判日期】    890119
【裁判案由】    違反麻醉藥品管理條例等
【裁判全文】
臺灣桃園地方法院刑事判決                        八十七年度訴字第一三八三號
    公  訴  人  台灣桃園地方法院檢察署檢察官
    被      告  甲○○
    指定辯護人  本院公設辯護人  丙○○
右列被告因違反麻醉藥品管理條例等案件，經檢察官提起公訴（八十七年度偵字第五
八七五號），本院判決如左：
        主  文
甲○○連續非法販賣化學合成麻醉藥品，處有期徒刑伍年貳月。扣案之化學合成麻醉
藥品安非他命計貳小包共淨重零點捌零陸公克（送驗顆粒淨重零點捌參貳參公克、取
樣零點零貳陸參公克（已鑑析用罄））、壹包淨重玖點捌伍參柒公克（送驗顆粒淨重
玖點捌玖捌肆公克、取樣零點零肆肆柒公克（已鑑析用罄））及壹小包淨重零點參玖
參陸公克（送驗顆粒淨重零點肆捌柒參公克、取樣零點零玖參柒公克（已鑑析用罄）
）、分裝塑膠袋貳百貳拾個均沒收。又共同連續攜帶兇器竊盜，處有期徒刑柒月，扣
案螺絲起子、扳手各壹支及鑰匙貳把均沒收。應執行有期徒刑伍年柒月，扣案之化學
合成麻醉藥品安非他命計貳小包共淨重零點捌零陸公克（送驗顆粒淨重零點捌參貳參
公克、取樣零點零貳陸參公克（已鑑析用罄））、壹包淨重玖點捌伍參柒公克（送驗
顆粒淨重玖點捌玖捌肆公克、取樣零點零肆肆柒公克（已鑑析用罄））及壹小包淨重
零點參玖參陸公克（送驗顆粒淨重零點肆捌柒參公克、取樣零點零玖參柒公克（已鑑
析用罄））、分裝塑膠袋貳百貳拾個均沒收。又共同連續攜帶兇器竊盜，處有期徒刑
柒月，扣案螺絲起子、扳手各壹支及鑰匙貳把均沒收。
        事  實
一、甲○○（所涉施用第一、二級毒品部分，另案強制戒治中）前曾於民國八十六年
    間因違反麻醉藥品管理條例案件經本院判處有期徒刑六月，如易科罰金，以三百
    元折算一日確定，刑期起算日八十七年一月三十一日，指揮書執畢日期八十七年
    七月二十九日（不構成累犯），猶不知悛悔；明知安非他命業經行政院衛生署於
    民國七十九年十月九日以衛署藥字第九０四一四二號公告列入麻醉藥品管理條例
    第二條第四款所定化學合成麻醉藥品管理，不得非法輸入、製造、運輸、販賣、
    持有、施打或吸用，且禁止於醫療上使用，猶意圖供販售不特定人牟利並兼供自
    行吸用，於民國八十七年四月二十三日前之八十七年間某日，在桃園縣八德市○○里○○鄰○○街二六號其住處，向姓名、住居所均不詳之綽號「阿達」之成年
    男子，以每一公克新臺幣（下同）五千元之價格，購買化學合成麻醉藥品安非他
    命（數量計二小包共約重０．八公克、一小包重約０．五公克及一包一０．七公
    克）後，基於概括之營利犯意，於民國八十七年四月二十三日中午十二時許及同
    日下午一時許，在其八德市○○里○○街二十六號住處，連續以以五百元之價格
    販賣安非他命一小包（重約：０．五公克）予丁○○吸用，及以一萬元之價格販
    賣安非他命一包（重約一０．七公克）予戊○○吸用（戊○○及丁○○所涉施用
    毒品部分，均由檢察官另案處理）。嗣於八十七年四月二十三日二十一時三十分
    許，甲○○駕駛其所竊得之車號ＬＲ─九五二七號小客車（竊盜部分詳後述），
    途經其上開住處巷口時，為警查獲，隨後至其住處內扣得其所有安非他命二小包
    共約重０．八公克（送驗顆粒淨重０．八三二三公克、取樣０．０二六三公克（
    已鑑析用罄））、其所有供販賣安非他命所用之分裝袋二百二十個，並在屋內查
    獲戊○○，鄧女乃乘亂將前開購得之安非他命一包重約：一０．七公克（送驗顆
    粒淨重九．八九八四公克、取樣０．０四四七公克（已鑑析用罄））藏置於內衣
    中，惟嗣後至警局製作筆錄時，趁機將該安非他命丟棄於桌下時，為警查覺，及
    於同日晚間九時四十分許在甲○○上開住處前，查獲丁○○（所涉竊盜部分另案
    審理）駕駛前與甲○○共同竊得之Ｇ八－九九八八號小客車，並扣得丁○○之前
    開向甲○○購得之安非他命一小包重約：０．五公克（送驗顆粒淨重０．四八七
    三公克、取樣０．０九三七公克（已鑑析用罄）），始知悉上情。
二、甲○○與丁○○二人共同基於為自己不法之所有之概括犯意，先於八十七年四月
    十八日凌晨四時許，在桃園縣龜山鄉○○○村○○路口停車場，由甲○○在旁把
    風，而由丁○○徒手開啟車門未上鎖之黎昌檢所有而停放於上址之車號Ｇ八－九
    九八八號小客車，得手後，供作為代步之用；復於同年四月二十一日上午十一時
    許，由甲○○在旁把風，丁○○則分別持甲○○所有之鑰匙二支及客觀上足對人
    之生命、身體、安全構成威脅，具有危險性之螺絲起子、扳手等工具，在桃園縣
    八德市○○街街口破壞小客車門鎖，並啟動電源方式，竊取黃有鐘所有之車號Ｌ
    Ｒ─九五二七號自小客車，得手後，供代步使用；嗣於八十七年四月二十三日十
    時五十七分許，在桃園縣八德市○○街二十六號前為警查獲，並扣得其所有供犯
    竊盜罪所用之鑰匙二支及螺絲起子、扳手各乙把。
三、案經台北市政府警察局報請台灣桃園地方法院檢察署檢察官偵查起訴。
        理  由
一、訊據被告甲○○對於右揭與共同被告丁○○連續竊盜之犯行坦承不諱，惟矢口否
    認有販賣安非他命之犯行，辯稱：伊未賣安非他命予丁○○、戊○○，不知道他
    們二人為何會有安非他命云云，經查：（一）被告甲○○為警查獲之上開毒品係
    其向綽號「阿達」之成年男子，以每一公克五千元在桃園縣八德市○○里○○鄰
    ○○街二六號其住處所購得，業據被告甲○○於警訊中供述甚明（見偵卷第十三
    頁正、反面），而被告甲○○將其上開所購得之安非他命一包重約：一０．七公
    克（送驗顆粒淨重九．八九八四公克、取樣０．０四四七公克（已鑑析用罄））
    及安非他命一小包重約：０．五公克（送驗顆粒淨重０．四八七三公克、取樣０
    ．０九三七公克（已鑑析用罄）），分別以一萬元及五百元，售予戊○○及丁○○吸用，業據證人戊○○於警訊時供稱：其為警查獲之安非他命一包，是伊當日
    （八十七年四月二十三日）去甲○○上址住處時，拿一萬元向甲○○購買，伊是
    買來自己吸用，那包安非他命是藏在左胸罩內，後因警方將伊帶回偵訊時，伊於
    製作筆錄時偷偷將之丟棄於桌下等語（見偵卷第七頁反面），證人即共同被告丁○○於警訊時證稱：安非他命一小包是伊於八十七年四月二十三日中午到甲○○
    上址住處，以五百元向甲○○所購得等語在卷（見偵卷第十六頁反面），且上開
    扣案之被告甲○○所購得及嗣售予丁○○、戊○○之疑似安非他命之白色顆粒計
    二小包共約重０．八公克、一包一０．七公克及一小包重約０．五公克，經送驗
    後，確係安非他命，分別為０．八公克（送驗顆粒淨重０．八三二三公克、取樣
    ０．０二六三公克（已鑑析用罄））、一０．七公克（送驗顆粒淨重九．八九八
    四公克、取樣０．０四四七公克（已鑑析用罄））、０．五公克（送驗顆粒淨重
    ０．四八七三公克、取樣０．０九三七公克（已鑑析用罄）），分別有卷附之憲
    兵司令部刑事支援中心八十七年十二月十五日（８７）綱得字第一六六二七號、
    八十八年五月七日（８８）綱得字第０五八七六號鑑驗通知書各乙紙在卷足憑，
    且同案被告戊○○、共同被告丁○○於為警查獲時其所採之尿液，經送驗後亦呈
    安非他命陽性反應，此亦分別有法務部調查局八十七年五月二十一日（８７）0
    00000000號檢驗通知書各一紙附卷為憑，此外，並有被告甲○○所有供
    其販賣安非他命所用之分裝袋二百二十個扣案足稽，復有搜索扣押筆錄三紙在卷
    足憑，足見被告甲○○確有於上開時地販賣安非他命予丁○○、戊○○吸用無誤
    ，被告甲○○所辯顯係事後卸責之詞，委無足採。（二）又雖證人即共同被告丁○○於本院審理時改稱：警訊筆錄係警察寫好後要其簽名云云，同案被告戊○○
    則於本院審理時改稱：警訊筆錄係在警察局時，警察脅迫其要如此說的云云，然
    經本院傳喚承辦本案之員警即證人乙○○、徐仲亨、林偉人、李培瑋與被告甲○○、證人丁○○、戊○○當庭對質時，證人乙○○證稱：當天（八十七年七月二
    十三日）接獲線報前去甲○○上址住處附近查察贓車，後來甲○○出來，我們就
    查獲甲○○並發現其係通緝犯，嗣並至其上址住處搜索，查得扣案之安非他命及
    竊盜所用之工具，後來徐仲亨製作戊○○筆錄時，發現戊○○之桌子底下有一包
    用衛生紙包著之東西，即加以扣案，後來發現是安非他命等語，核與證人徐仲亨
    、林偉人、李培瑋證述之情節相符（見本院八十七年十二月二十三日筆錄），復
    詢之證人丁○○、戊○○對於乙○○、徐仲亨、林偉人、李培瑋之證詞有何意見
    ？被告甲○○、證人丁○○、戊○○均答稱：無。而證人丁○○、戊○○之警訊
    筆錄係在自由意思之下所陳述，亦據證人乙○○、徐仲亨、林偉人、李培瑋之證
    在卷（見本院八十七年十二月二十三日筆錄），且證人丁○○亦陳稱：在警訊時
    未被刑求（見偵卷第九十七頁），足見證人丁○○、戊○○之警訊筆錄應堪採信
    ；又證人丁○○、戊○○雖嗣均改稱：未於警訊時指認被告甲○○有售予安非他
    命給渠二人云云，然按證人事後翻異案發當初之陳述，依經驗法則，案發當時之
    供述較少權衡利害得失或受他人干預，比之事後翻異之詞，自較為可採，即所謂
    「案重初供」之原則，是自以證人於警訊中之供詞較為可採，足見被告甲○○確
    有販賣安非他命供丁○○、戊○○二人吸用無誤。（三）又被告甲○○與共同被
    告丁○○共同於右揭時、地同竊取上開小客車之事實，業迭被告甲○○於警訊時
    及偵審中坦承不諱（見偵卷第十一頁、第五十九頁反面、本院八十九年月五日筆
    錄），核與共同被告丁○○供述、被害人黎昌儉及黃有鐘所述之情節相符（見偵
    卷第十六頁、第十八頁至第十九頁、第五十八頁至第五十九頁反面日筆錄），並
    有扣案之被告甲○○所有供其與共同被告丁○○竊盜所用之鑰匙二支及螺絲起子
    、扳手各乙把扣案足稽，並有被害人黎昌儉及黃有鐘所出具之贓物領據各乙紙，
    及車輛竊盜、車牌失竊資料個別查詢報表－查詢車輛認可資料、車籍作業系統－
    查詢認可資料各二紙，暨桃園縣警察局車輛協尋證明單乙紙附卷可稽，足見被告
    甲○○此部分之自白與事實相符。本件事証明確，被告甲○○犯行堪以認定。
二、查安非他命經行政院衛生署於七十九年十月九日以衛署藥字第九０四一四二號公
    告列入麻醉藥品管理條例第二條第四款所定化學合成麻醉藥品管理，不得非法輸
    入、製造、運輸、販賣、持有、施打或吸用，且禁止於醫療上使用，非法販賣者
    ，依該條例第十三條之一第二項第一款規定，處五年以上有期徒刑，得併科五萬
    元以下罰金。次查，毒品危害防制條例已於被告行為後之八十七年五月二十日正
    式公佈施行，安非他命亦為該條例第二條第一項第二款所稱之第二級毒品，依該
    條例第四條第二項規定，販賣第二級毒品者，處無期徒刑、七年以上有期徒刑，
    得併科新臺幣七百萬元以下罰金，其法定刑度較諸麻醉藥品管條例所定者為重，
    比較新舊法結果，以舊法有利於被告，自應適用舊法即麻醉藥品管理條例處斷。
    又查刑法第三百二十一條第一項第三款之攜帶兇器竊盜罪，所謂兇器之種類並無
    限制，凡客觀上足對人之生命、身體、安全構成威脅，具有危險性之兇器均屬之
    ，且只須行竊時攜帶此種具有危險性之兇器為已足，並不以攜帶之出有行兇之意
    圖為必要；起子、板手為足以殺傷人之生命、身體之器械，顯為具有危險性之兇
    器。故被告意圖販賣而販入安非他命，核係犯麻醉藥品管制條例第十三條之一第
    二項第一款之非法販賣化學合成麻醉藥品罪。而被告甲○○持起子、扳手竊取上
    開小客車之行為，係犯刑法第三百二十一條第一項第三款之攜帶凶器竊盜罪。又
    公訴人認被告甲○○與共同被告丁○○於同年四月二十一日上午十一時許，由甲○○在旁把風，丁○○則分別持甲○○所有之鑰匙二支及客觀上足對人之生命、
    身體、安全構成威脅，具有危險性之螺絲起子、扳手等工具，在桃園縣八德市○○街街口破壞門鎖，並啟動電源方式，竊取黃有鐘所有之車號ＬＲ─九五二七號
    自小客車一部之犯行，亦係犯刑法第三百二十條第一項之普通竊盜罪，容有未洽
    ，起訴法條應予變更。而被告非法持有安非他命之低度行為應為非法販賣之高度
    行為所吸收，不另論罪。又被告先後二次販賣安非他命之犯行，時間緊接，以同
    一方式反覆為之，所為係犯罪構成要件相同之行為，顯係基於概括犯意反覆為之
    ，應依連續犯之規定以一罪論，並加重其刑；又被告甲○○與丁○○間就所上開
    竊盜罪有犯意之聯絡，行為之分擔，均為共同正犯。而被告所為一次普通竊盜犯
    行，一次加重竊盜犯行，因刑法第三百二十一條第一項第三款加重竊盜罪，乃第
    三百二十條第一項普通竊盜罪之加重條件，故前開二罪係構成要件相同之罪名，
    而被告所犯二罪，時間緊接，犯罪構成要件相同，顯係出於概括之犯意為之，為
    連續犯，亦應依刑法第五十六條之規定以一攜帶凶器竊盜罪論，並加重其刑。又
    被告甲○○所犯上開二罪間，犯意各別，行為互殊，應分論併罰。爰審酌被告犯
    罪動機、目的，販賣安非他命對社會之危害至深且鉅，及其犯罪後態度等一切情
    狀，量處如主文所示之刑，並定其應執行之刑，以示儆懲。
三、扣案之安非他命計二小包共淨重０．八０六公克（送驗顆粒淨重０．八三二三公
    克、取樣０．０二六三公克（已鑑析用罄））、一包淨重九．八五三七公克（送
    驗顆粒淨重九．八九八四公克、取樣０．０四四七公克（已鑑析用罄））及一小
    包淨重０．三九三六公克（送驗顆粒淨重０．四八七三公克、取樣０．０九三七
    公克（已鑑析用罄）），為違禁物，應依刑法第三十八條第一項第一款，宣告沒
    收。另扣案之分裝塑膠袋二百二十個、鑰匙二支及螺絲起子、扳手各乙支，屬被
    告所有並為供其販安所用及竊盜所用之工具，爰均依刑法第三十八條第一項第二
    款規定，諭知沒收。至扣案之呼叫器一個及吸食器一組雖係被告甲○○所有，然
    非供本案犯罪所用之物，而扣案之開鎖工具十一把，係同案被告丁○○所有，然
    亦非供其予被告甲○○共同犯罪所用之物，爰不併予宣告沒收。
四、至台灣桃園地方法院檢察署檢察官分別移送併辦之八十八年度偵字第五六七一號
    、第一六四二號、第七四二八號、第一六二三八號、第一六八四二號、第一五八
    ０二號併辦意旨，認被告甲○○此部分涉犯竊盜之犯行，與前開經論罪科行之竊
    盜犯行部分，有連續犯之裁判上一罪關係，然查上開併辦意旨認被告甲○○之行
    為亦涉犯竊盜罪嫌，其犯罪之時間分別為八十八年一月二十六日、同年一月二十
    九日、同年三月二十日、同年七月二十三日、同年十月十八日，其最近依次犯罪
    之時間為八十八年一月二十六日與上開被告甲○○經公訴人提起公訴，並論罪科
    刑部分其犯罪時間分別為八十七年四月十八日、八十七年四月二十一日，期間相
    隔已八月有餘之久，顯見被告甲○○就上開移送併辦之竊盜犯行，其犯罪時間顯
    非時間緊接而基於概括犯意為之甚明，是上開公訴人移送併辦部分，與被告甲○○經論罪罪科刑之竊盜之部分，並無連續犯之裁判判上一罪關係，復未經公訴人
    提起公訴，本院自無從加以審理。又台灣桃園地方法院檢察署檢察官移送併辦之
    八十七年度偵字第一０九二八號、第四九八八號，被告甲○○係涉犯贓物罪嫌，
    該罪之犯罪構成要件，與竊盜罪之構成要件亦不相同，是與前開被告甲○○經公
    訴人提起公訴，並論罪科刑之竊盜罪部分，亦無連續犯之裁判上一罪關係，本院
    自亦無從加以審理。是上開移送併辦部分自應退由檢察官另行依法處理，附此敘
    明。
據上諭斷，應依刑事訴訟法第二百九十九條第一項前段、第三百條，麻醉藥品管理條
例第十三條之一第二項第一款，刑法第十一條前段、第二十八條、第五十六條、第三
百二十一條第一項第三款、第二條第一項但書、第五十一條第五款、第三十八條第一
項第一款、第二款，判決如主文。
本案經檢察官陳雅譽到庭執行職務。
中      華      民      國      八十九      年      一    月    十九    日
                                臺灣桃園地方法院刑事第肆庭
                                      法  官   邱滋杉
右正本證明與原本無異。
如不服本判決，應於判決送達後十日內向本院提出上訴狀( 應附繕本 )，上訴於
臺灣高等法院。
                                      書記官   許世賢
中        華        民        國   八十九   年   二   月    十五    日
附論罪科刑依據之法條：
刑法第三百二十一條
犯竊盜罪而有左列情形之一者，處六月以上五年以下有期徒刑：
一、於夜間侵入住宅或有人居住之建築物、船艦或隱匿其內而犯之者。
二、毀越門扇、牆垣或其他安全設備而犯之者。
三、攜帶兇器而犯之者。
四、結夥三人以上而犯之者。
五、乘火災、水災或其他災害之際而犯之者。
六、在車站或埠頭而犯之者。
前項之未遂犯罰之。
麻醉藥品管理條例第十三條之一：
違反前條之規定，其屬於第二條第一款至第三款之麻醉藥品者，應分別依法罰。
違反前條之規定，其屬於第二條四款之麻醉藥品者，依左列規定處罰：
一、非法輸入、製造、運輸、販賣者，處五年以上有期徒刑，得併科五萬元以下罰金
二、意圖販賣而非法持有者，處三年以上十年以下有期徒，得併科三萬元以下罰金。
三、意圖營利而非法為人施者, 處五年以下有期徒刑，得併科二萬元以下罰金。
四、非法施打、吸用者，處三年以下有期徒刑、拘役或一萬元以下罰金。
五、非法持有者，處二年以下有期徒刑、拘役或五千元以下罰金。
前項第一款之未遂犯罰之。
犯第二項第四款之罪有癮者，應由審判機關先行指定相當處所勒戒。經勒戒斷癮後再
犯者，加重本刑至三分之二。


司法院資訊處製作；財團法人民間司法改革基金會備份。
